# 陈版：增资控股合并未实缴情况下确认商誉

提问人：二狗子兮 1818 时间：2018-03-22 23:01:17
甲公司 16 年成立，原注册资本 300 万， 17 年 8 月份增资至 2000 万，其中乙公司认缴 1020 万，增资后股权比例51%，实现控股，少数股东认缴 980 万，一直到 8 月底未实缴出资，认缴期限 10 年。甲公司靠非股东借款经营， 17 年期初未分配利润-50万， 8 月底未分配利润-70万； 请教大家和陈版主： 8 月底确认商誉1020-（-70+1020+980）*51%=35.7万元，这样对不对？确认商誉这笔分录该怎么做？审计菜鸟求详细解答

回答人：chenyiwei
公司章程是否约定股东按认缴出资比例行使分红权和表决权？双方股东是否已经约定了明确的时间表，将在近期将出资按比例全部到位？ 如果确定是，则商誉的计算合理。事实上，按照【0-(-70)*51%】也可以得出同样结果。合并报表层面不应就少数股东尚未实缴的出资（投资本金部分）确认应收款和少数股东权益，少数股东权益仅包含应归属于少数股东的累计亏损份额（负数）。

提问人：二狗子兮 1818 时间：2018-03-23 08:55:48
谢谢陈版，那我现在这样做分录是否正确？ 借：年初未分配利润 -50 商誉 35.7 少数股东损益 -20 贷：少数股东权益 -34.3

回答人：chenyiwei
可以。